# 请教陈版，关于企业合并以外方式取得长期股权投资涉及的中介机构费用

提问人：shaowei2073 时间：2017-04-11 08:35:48
再补充一个问题，根据《企业会计准则第 2 号》，第 6 条第 2 款：以发行权益性证券取得的长期股权投资，应当按照发行权益性证券的公允价值作为初始投资成本。貌似发行股票取得长期股权投资方式的初始投资成本，只能包括证券的公允价值，相关的其他中介机构费用比如审计费、评估费以及法律费，只能费用化，不能计入初始成本。不知道哪种理解正确。

回答人：chenyiwei
你的大体思路是合理的，这与发行股份收购控股股权情况下如何区分应费用化的交易费用和应冲减发行溢价的交易费用，所对应的原则是基本一致的。 但是，因为在非企业合并情况下形成的长期股权投资，其交易费用可能计入长期股权投资成本（即资本化），因此与企业合并形成的长期股权投资相比，还多了一个“费用化／资本化”的判断问题。即在明确可以冲减发行溢价的交易费用之外，其他交易费用哪些可以计入长期股权投资入账价值。这里存在两个关键点：（ 1 ）必要性与相关性，即与取得股权的交易直接相关、能够证明其发生的必要性；（ 2 ）对资产定义的一般考虑，即必须确保相关经济利益很可能流入企业。基于上述（ 2 ）的考虑，在初步洽谈阶段发生的尽职调查等相关支出，因为尚处于交易谈判的初步阶段，最终能否成功还有很大不确定性，因此这一阶段发生的交易费用建议直接费用化计入管理费用处理。到交易进展到一定程度，基本确定将会成功时，再发生的交易费用就可以资本化，到交易完成后计入长期股权投资价值。 对于发行股份取得的非控股长期股权投资，其初始投资成本为以下两者之和：（ 1 ）所发行的股份的公允价值；（ 2 ）符合资本化条件，可计入初始投资成本的交易费用。